臺灣高等法院刑事裁定
111年度聲字第2362號
聲  請  人  臺灣高等檢察署檢察官
受  刑  人  廖建凱（原名廖建羽）




上列聲請人因受刑人數罪併罰有二裁判以上，聲請定其應執行之
刑（聲請案號：臺灣高等檢察署111年度執聲字第1092號），本
院裁定如下：
    主  文
廖建凱犯如附表所示各罪所處之刑，應執行有期徒刑拾伍年陸月
。
    理  由
一、聲請意旨略以：受刑人廖建凱（原名廖建羽）因違反毒品危
    害防制條例等數罪，先後經判決確定如附表，應依刑法第50
    條第1項第1款、第2項、第53條、第51條第5款規定，定其應
    執行之刑，爰依刑事訴訟法第477條第1項聲請裁定等語。
二、按裁判確定前犯數罪者，併合處罰之，但得易科罰金與不得
    易科罰金之罪，不在此限；前項但書情形，受刑人請求檢察
    官聲請定應執行刑者，依第51條規定定之；數罪併罰，有二
    裁判以上者，依第51條之規定，定其應執行之刑；數罪併罰
    ，分別宣告多數有期徒刑者，於各刑中之最長期以上，各刑
    合併之刑期以下，定其刑期，但不得逾30年，刑法第50條第
    1項但書第1款、第2項、第53條及第51條第5款分別定有明文
    。準此，合於數罪併罰之數罪，其中有得易科罰金之罪與不
    得易科罰金之罪，須經受刑人請求檢察官聲請，始得依刑法
    第51條第5款之規定定其應執行之刑。又數罪併罰中之一罪
    ，依刑法規定得易科罰金，若因與不得易科之他罪併合處罰
    結果，而不得易科罰金時，原可易科罰金部分所處之刑，自
    亦無庸為易科折算標準之記載，司法院釋字第144號解釋意
    旨亦可資參照。又刑事訴訟法第370條第2項、第3項，已針
    對第二審上訴案件之定應執行之刑，明定有不利益變更禁止
    原則之適用；而分屬不同案件之數罪併罰有應更定執行刑之
    情形，倘一裁判宣告數罪之刑，曾經定其執行刑，再與其他
    裁判宣告之刑定其執行刑時，在法理上亦應同受此原則之拘
    束。亦即，另定之執行刑，其裁量所定之刑期，不得較重於
    前定之執行刑加計後裁判宣告之刑之總和（最高法院103年
    度台抗字第674號、第707號裁定意旨參照）。
三、經查，本件受刑人因犯如附表編號1至42所示持有第三級毒
    品純質淨重20公克以上、販賣第三級毒品既遂、販賣第三級
    毒品未遂、幫助販賣第三級毒品等罪，分別經臺灣桃園地方
    法院及本院判處如附表所示之刑，均經確定在案，有如附表
    所示之判決、本院被告前案紀錄表存卷可佐。又附表編號1
    所處罪刑係得易科罰金之罪刑，與附表編號2至42所處罪刑
    係不得易科罰金之罪刑，原依刑法第50條第1項但書之規定
    不得併合處罰，惟受刑人已具狀檢察官向法院聲請定其應執
    行刑，有「臺灣桃園地方檢察署依102年1月23日修正之刑法
    第50條調查受刑人是否聲請定應執行刑調查表」附卷可參，
    本院自應依刑法第50條第2項之規定，依同法第51條規定定
    其應執行刑。茲檢察官向最後事實審之本院聲請定其應執行
    之刑，本院審核認其聲請於法尚無不合，經審酌受刑人如附
    表各罪所示刑度之外部限制（總刑期為有期徒刑137年2月）
    ，附表編號2至30所示之罪，前經本院109年度上訴字第2079
    號判決應執行有期徒刑11年，嗣經最高法院110年度台上字
    第5185號判決駁回上訴確定、附表編號31至33所示之罪，前
    經本院109年度上訴字第2672號判決應執行有期徒刑4年2月
    ，嗣經最高法院110年度台上字第5055號判決駁回上訴確定
    、附表編號34至42所示之罪，前經本院109年度上訴字第299
    7號判決應執行有期徒刑6年，嗣經最高法院110年度台上字
    第5056號判決駁回上訴確定；及受刑人所犯如附表編號1至4
    2所示之罪均屬毒品犯罪，犯罪類型相似，此部分責任非難
    重複之程度亦較高，與其所犯各罪時間之間隔、侵害法益、
    個別罪質內容、犯罪情節，受刑人違反之嚴重性、所犯數罪
    為整體非難評價，並貫徹刑法量刑公平正義理念之內部限制
    及受刑人之意見（參受刑人提出之刑事聲請狀）等因素，定
    其應執行之刑如主文所示。至受刑人所犯附表編號1之罪量
    處之刑罪雖於民國109年6月29日易科罰金執行完畢，有本院
    被告前案紀錄表在卷可稽，惟附表編號1至42之罪係在附表
    編號1所示之罪判決確定前所犯，合於數罪併罰要件，仍應
    合併定其應執行之刑，僅檢察官就已執行之附表編號1部分
    於換發執行指揮書時予以扣除，末予敘明。
四、據上論斷，應依刑事訴訟法第477條第1項，刑法第53條、第
    51條第5款、第50條第1項但書、第2項，裁定如主文。
中　　華　　民　　國　　111 　年　　7 　　月　　28　　日
              　　刑事第十八庭  審判長法　官  何俏美
                                      法　官  黃紹紘
                                      法　官  陳海寧
以上正本證明與原本無異。      
如不服本裁定，應於收受送達後5日內向本院提出抗告狀。
                                      書記官  謝文傑
中　　華　　民　　國　　111 　年　　7 　　月　　29　　日
附表：
編 號 罪名 宣告刑 犯罪日期 最後事實審  確定判決  備註     法院案號 判決日期 法院案號 確定日期  1 持有第三級毒品純質淨重20公克以上 有期徒刑3月 108年1月29日 臺灣桃園地方法院108年度桃簡字第1123號 108年10月16日(聲請書附表誤載為108年10月15日) 臺灣桃園地方法院108年度桃簡字第1123號 109年1月10日 已執畢 2 販賣第三級毒品  有期徒刑3年8月 108年4月11日 臺灣高等法院109年度上訴字第2079號 110年2月2日 最高法院110年度台上字第5185號 110年9月2日 編號2至30部分，經臺灣高等法院109年度上訴字第2079號判決應執行有期徒刑11年，嗣經最高法院110年度台上字第5185號判決駁回上訴確定 3  有期徒刑3年8月 108年4月13日      4  有期徒刑3年8月 108年5月9日      5  有期徒刑3年8月 108年4月29日      6  有期徒刑3年8月 108年5月25日      7  有期徒刑3年8月 108年5月24日      8  有期徒刑3年7月 108年4月13日      9  有期徒刑3年7月 108年4月13日      10  有期徒刑3年7月 108年6月10日      11  有期徒刑3年7月 108年6月3日      12  有期徒刑3年7月 108年6月3日      13  有期徒刑3年7月 108年6月7日      14  有期徒刑3年7月 108年4月28日      15  有期徒刑3年7月 108年4月28日      16  有期徒刑3年7月 108年5月30日      17  有期徒刑3年7月 108年5月30日      18  有期徒刑3年7月 108年6月4日      19  有期徒刑3年7月 108年6月7日      20  有期徒刑3年7月 108年6月9日      21  有期徒刑3年7月 108年6月16日      22  有期徒刑3年7月 108年6月16日      23  有期徒刑3年7月 108年5月25日      24  有期徒刑3年7月 108年5月27日      25  有期徒刑3年6月 108年4月13日      26  有期徒刑3年6月 108年6月1日      27 販賣第三級毒品未遂  有期徒刑1年10月 108年5月6日      28  有期徒刑1年10月 108年5月6日      29  有期徒刑1年10月 108年5月24日      30 幫助販賣第三級毒品 有期徒刑1年10月 108年4月13日      31 販賣第三級毒品  有期徒刑3年7月 108年4月6日 臺灣高等法院109年度上訴字第2672號 110年2月2日 最高法院110年度台上字第5055號 110年10月7日 編號31至33部分，前經臺灣高等法院109年度上訴字第2672號判決應執行有期徒刑4年2月，嗣經最高法院110年度台上字第5055號判決駁回上訴確定 32  有期徒刑3年7月 108年4月7日      33  有期徒刑3年8月 108年4月7日      34 販賣第三級毒品  有期徒刑3年7月 108年4月12日 臺灣高等法院109年度上訴字第2997號 110年2月2日 最高法院110年度台上字第5056號 111年1月20日 編號34至42部分，前經臺灣高等法院109年度上訴字第2997號判決應執行有期徒刑6年，嗣經最高法院110年度台上字第5056號判決駁回上訴確定 35  有期徒刑3年7月 108年6月4日      36  有期徒刑3年7月 108年6月4日      37  有期徒刑3年7月 108年4月7日      38  有期徒刑3年8月 108年5月25日      39  有期徒刑3年8月 108年4月15日      40  有期徒刑3年6月 108年4月11日      41 販賣第三級毒品未遂 有期徒刑1年10月 108年4月11日      42  有期徒刑1年10月 108年4月16日